【裁判字號】    96,交聲,1720
【裁判日期】    970229
【裁判案由】    交管條例聲異
【裁判全文】
臺灣板橋地方法院交通事件裁定        96年度交聲字第1720號
原處分機關  交通部公路總局臺北區監理所蘆洲監理站
異  議  人
即受處分人  甲○○
上列受處分人因違反道路交通管理處罰條例事件，對於交通部公
路總局臺北區監理所蘆洲監理站中華民國96年10月25日所為之處
分（原處分案號：北監蘆字第裁46-C00000000號），聲明異議，
本院裁定如下：
    主  文
異議駁回。
    理  由
一、按道路交通管理處罰條例所稱之汽車，包括機器腳踏車，道
    路交通管理處罰條例第3 條第8 款已有明定。次按汽車駕駛
    人，駕駛汽車有以危險方式駕車者，處新臺幣六千元以上二
    萬四千元以下罰鍰，並當場禁止其駕駛，應接受道路交通安
    全講習；又汽車駕駛人駕駛汽車違反道路交通管理處罰條例
    第43條規定者，除應依該條所規定之罰鍰處罰外，並予記違
    規點數三點，道路交通管理處罰條例第43條第1 項第1 款、
    第5 項、第63條第1 項第3 款分別定有明文。
二、本件異議人即受處分人甲○○於民國96年10月14日下午6 時
    50分許，騎乘車牌號碼P8J-037 號重型機車，在臺北縣淡水
    鎮○○路227 號前，因在道路上以前輪騰空、僅有後輪著地
    之危險方式騎車，而為臺北縣政府警察局淡水分局中正路派
    出所警員乙○○以受處分人騎乘機車有違反道路交通管理處
    罰條例第43條第1 項第1 款規定之行為，當場製單舉發，經
    受處分人當場簽收該舉發通知單後，於應到案日期前提出陳
    述，經原處分機關函請舉發機關調查後，原處分機關仍依道
    路交通管理處罰條例第43條第1 項第1 款、第5 項、第63條
    第1 項第3 款（裁決書漏引第1 項第3 款，應予補正）及違
    反道路交通管理事件統一裁罰基準表之規定，於96年10月25
    日裁處受處分人罰鍰新臺幣一萬二千元，並記違規點數三點
    ，施以道安講習。
三、訊據受處分人甲○○矢口否認有上揭違規行為，辯稱：伊因
    所騎的機車非自己所有，所以不太瞭解該機車的性能，油門
    控制不當，導致前輪騰空，被一名警察看到，就叫另一名警
    察填單舉發，當時並無其他民眾云云。然查，受處分人於上
    開時地，確有騎乘車牌號碼P8J-037 號重型機車之事實，受
    處分人已供認在卷，又受處分人騎乘機車於前揭時地在道路
    上以後輪駕駛之危險方式騎車而經警舉發等情，業據證人即
    目睹受處分人騎乘機車違規行駛之警員乙○○於本院96年11
    月27日調查時，以具結擔保其供述之真實性，並在負擔偽證
    罪之處罰心理下證稱：伊於96年10月14日下午6 時50分許，
    在臺北縣政府警察局淡水分局中正路派出所擔任備勤職務，
    受理民眾報案，接獲值班通知在中正路227 號前面，也就是
    淡水鎮戶政事務所前面有人獨輪騎車，因為地點就在派出所
    對面，走過去約30秒，就看到受處分人在227 號前只用後輪
    著地危險駕駛，因為分局在該路229 號與戶政事務所227 號
    相鄰，要到分局的停車場，要經過227 號才可以到，有目睹
    受處分人獨輪騎車就有5 公尺遠，但伊不清楚之前他已來回
    幾趟了，同分局的二組巡官也有看到受處分人的違規行為等
    語。按證人乃為原處分機關所認定受處分人有前開騎乘機車
    違規行為之原證人，其並到庭在本院法官面前以言詞供述本
    件訴訟上之待證事實–即受處分人有前開違規事實，本院由
    其上述證述已得有受處分人確有上開違規行為之心證，且於
    本件卷存證據資料內並無任何積極證據足以證明證人乙○○
    上開證詞係屬虛偽，亦無足以令人顯信乙○○之證述為不可
    採之品性證據或前科證據存在，本院自不得僅以證人係本件
    製單舉發之員警而全盤抹煞其在訴訟上所具有之原證人資格
    ，而受處分人復無舉出或聲請本院調查任何對其有利之證據
    ，以使本院對證人所供述受處分人違規之行為產生任何合理
    之懷疑。況且證人乙○○於本院調查時更結證稱：在舉發現
    場，已查知該機車排氣管有改裝過，受處分人也自稱其在機
    車行當學徒，是其自己改裝別人不要的排氣管等語，益徵受
    處分人並非不懂機車之門外漢。何況以一般機車之設計，要
    刻意獨輪騎乘，尚且不易，倘為正當的初學者，竟可偶因催
    加油門過重而能獨輪騎有5 公尺遠，更非常情。本件受處分
    人雖以前開情詞為辯，惟迄無提出任何事證憑以調查參佐，
    徵諸證人結證所述始末，相較其空言置否，要難認為可採，
    事證明確，受處分人有上述違規行為洵堪認定。
四、綜上所述，受處分人確有騎乘機車於上揭時、地，在道路上
    以前輪騰空、僅有後輪著地之危險方式騎車之違規行為，從
    而原處分機關依道路交通管理處罰條例第43條第1 項第1 款
    、第5 項、第63條第1 項第3 款、違反道路交通管理事件統
    一裁罰基準表之規定，裁處受處分人罰鍰一萬二千元，並記
    違規點數三點，施以道安講習，核無違誤，本件受處分人之
    異議為無理由，自應將其異議駁回。
據上論斷，應依道路交通案件處理辦法第19條，裁定如主文。
中    華    民    國    97    年    2     月    29    日
                  交通法庭    法  官  張江澤
以上正本證明與原本無異。
如不服本裁定，應於送達後5日內，向本院提出抗告狀。
                              書記官  林怡秀
中    華    民    國    97    年    2     月    29    日


司法院資訊處製作；財團法人民間司法改革基金會備份。
